臺灣高等法院刑事裁定
111年度聲字第953號
聲  請  人 
即  被  告  黃柏端





上列聲請人因詐欺案件(本院111年度上訴字第331號），聲請交
付法庭錄音光碟，本院裁定如下：
    主  文
聲請人於繳納相關費用後，准予轉拷交付如附表所示之法庭錄音
光碟，就取得之法庭錄音光碟內容，不得散布、公開播送或非正
當目的使用，並禁止再為轉拷。
    理  由
一、聲請意旨略以：為刑事本案111年上訴字第331號案件，申請
    法扶之用途，爰聲請該案原審110年審訴字第736號案件之民
    國(下同)110年7月26日、9月1日、11月8日之法庭錄音光碟
    等語。
二、按當事人及依法得聲請閱覽卷宗之人，因主張或維護其法律
    上利益，得於開庭翌日起至裁判確定後6個月內，繳納費用
    聲請法院許可交付法庭錄音或錄影內容；當事人及依法得聲
    請閱覽卷宗之人，因主張或維護其法律上利益，聲請交付法
    庭錄音或錄影內容時，應敘明理由，由法院為許可與否之裁
    定。法院受理前項聲請，如認符合聲請人要件，並在聲請期
    間內提出，且就所主張或維護法律上之利益已敘明者，除法
    令另有排除規定外，應予許可；交付法庭錄音、錄影內容之
    聲請案（事）件，應由錄音、錄影之法院裁定之。但錄音、
    錄影之法院與錄音、錄影內容所屬案（事）件卷證所在之法
    院不同者，該卷證所在之法院，認有必要者，亦得裁定之。
    法院組織法第90條之1第1項、法庭錄音錄影及其利用保存辦
    法第8條第1項、第2項、法院辦理聲請交付法庭錄音錄影內
    容應行注意事項第3點分別定有明文。
三、經查，聲請人即被告黃柏端係本院111年度上訴字第331號詐
    欺案件之被告，其於開庭翌日起至裁判確定後6個月之期間
    內，聲請交付該案原審110年審訴字第736號案件之110年7月
    26日、9月1日、11月8日之法庭錄音光碟（如附表所示），
    已敘明係為維護法律上利益之理由，又無依法令規定得不予
    許可或限制聲請閱覽、抄錄或攝影卷內文書之情形，按上說
    明，應認其聲請為有理由。故聲請人於繳納相關費用後，當
    即依規定准發給如附表所示之法庭錄音光碟，並依法禁止聲
    請人再行轉拷利用。另依法庭錄音錄影及其利用保存辦法第
    8條第4項規定，聲請人就取得之法庭錄音光碟內容，不得散
    布、公開播送或為非正當目的使用，併此敘明。
據上論斷，應依刑事訴訟法第220條，裁定如主文。
中　　華　　民　　國　　111 　年　　3 　　月　　21　　日
                  刑事第十四庭  審判長法　官  黃斯偉
                                      法　官  黎惠萍
                                      法　官  許泰誠
以上正本證明與原本無異。
如不服本裁定，應於收受送達後五日內向本院提出抗告狀。
                                      書記官  朱子勻
中　　華　　民　　國　　111 　年　　3 　　月　　21　　日
附表
編號 臺灣臺北地方法院110年度審訴字第736號案件法庭錄音光碟                                    ⒈ 110年7月26日準備程序 ⒉ 110年9月1日準備程序 ⒊ 110年11月8日準備程序 ⒋ 110年11月8日審判程序